Minutes et répertoires du notaire Philippe LAMIRAL, 24 avril 1565 - 1577 (étude XXXIII)
Archives nationales
- Minutes de Philippe LAMIRAL, 24 avril 1565 - 1577; MC/ET/XXXIII/180 - MC/ET/XXXIII/189
  - Minutes. 1566, 17 avril - 1567, 17 avril 1566 - 1567; MC/ET/XXXIII/181; registre
    - Vente par Vincent Boucquet, maréchal à Guprévost de Montdidier (80), à maître Antoine Bouchelé, docteur en théologie, d'une vigne à Ouvillier moyennant 100 livres., 2 mars 1567; MC/ET/XXXIII/181
      acte de vente; Montdidier (Somme); Piennes-Onvillers (Somme); Bouchelé, Antoine; Boucquet, Vincent; docteur d'université; maréchal-ferrant; prévôt (Ancien Régime)
    - Résignation par Claude André, procureur en Parlement, au profit de Claude André, son fils aîné, avocat, de la moitié du banc qu'il possède en la grande salle du Palais, contre le pilier Saint-Louis. - Et contre lettre du même jour., 7 mars 1567; MC/ET/XXXIII/181
      renonciation; convention; renonciation; André, Claude; André, Claude; avocat
    - Quittance par Louis Freret, prêtre, curé de Verberie (60) et l'un des chaplains du collège de Dormons, à Clément Thevenyn de 52 livres à titre d'acompte de 121 livres 4 sols 11 deniers à quoi, par exécution du parlement du 9 mars 1565, ont été taxés les dépenses obtenus par Freret contre Thouvenyn par arrêt du 5 juin 1565., 8 mars 1567; MC/ET/XXXIII/181
      quittance; Freret, Louis; Thouvenin, M.; Thévenyn, Clément; curé; prêtre
    - Contrat de mariage entre Christophe Lamonyeulx, procureur en Parlement, et Marie André, fille de Claude André, procureur en Parlement, et de défunte Marguerite Marteau, sa première femme., 10 mars 1567; MC/ET/XXXIII/181
      contrat de mariage; Lamonyeulx, Christophe; André, Marie; André, Claude; Marteau, Marguerite
    - Continuation par Pierre de Launay, prêtre, curé de Saint-Pierre de Chaillot, diocèse de Paris, à Jacques Police, prêtre, vicaire de Chaillot, du bail que lui avait fait maître Grégoire Piot, naguère curé de Chaillot, pour 4 ans de la Saint-André 1566 des fruits de la cure moyennant 90 livres par an. - Bail Henry et Fillesac, notaires au Châtelet, 2 décembre 1566., 10 mars 1567; MC/ET/XXXIII/181
      bail; Launay, Pierre de; Police, Jacques; Piot, Grégoire; prêtre; curé
    - Contrat de mariage entre Jean Hutin, écuyer, seigneur de Boinville et Dordyne en partie, près de Nemours, chatellerie de Châteaudun (77), et Renée Duboys, fille de défunt Antoine du Boys, contrôleur général de la maison de Messieurs de Lautrec et de Laval, et de Françoise de Serre, remariée à Antoine Mazin, écuyer, seigneur de Villeauté en Italie., 16 mars 1567; MC/ET/XXXIII/181
      contrat de mariage; Hutin, Jean; Duboys, Renée; Duboys, Antoine; Lautrec, Monsieur de; Laval, Monsieur de; Serre, Françoise de; Mazin, Antoine
    - Donation par Edmé Hugot, étudiant au collège de Cluny, âgé de 25 ans et plus, à Nicolas Hugot, son frère, marchand et laboureur à Villon de tous ses droits dans la succession de leurs père et mère: Edmé Hugot, marchand laboureur à Lignon, près Tonnerre, diocèse de Langres, et Etiennette Guenyot., 18 mars 1567; MC/ET/XXXIII/181
      donation; Cluny (collège de); Villon (Yonne); Langres (Haute-Marne); Hugot, Edmé; Hugot, Nicolas; Geunyot, Etiennette; étudiant; commerçant; agriculteur
    - Nicolas Ruette, curé de Saint-Ouen et grand bedeau de la Faculté de théologie, reconnaît que Nicolas Delaporte, son neveu, maître gantier à Paris, lui a remis 240 livres pour éteindre envers la faculté de théologie les 2 obits fondés par Jean Tannel, grand bedel de la Faculté de théologie, sur la maison de L'Ecu de France, près l'église Saint-Sulpice que Ruette a donné audit Delaporte, son neveu, lors de son mariage avec Anne Duboust., 19 mars 1567; MC/ET/XXXIII/181
      reconnaissance; Ecu de France (enseigne de l'); Saint-Sulpice (église); Delaporte, Nicolas; Duboust, Anne; Ruette, Nicolas; Tannel, Jean; huissier; curé; maroquinier
    - Contrat de mariage entre Nicolas Rolin, le jeune, compagnon bonnetier au faubourg Saint-Marcel, rue Mouffetard, et Geneviève Noël, fille de Nicolas Noël, tailleur d'habits à Vaudry-en-Brie. Et quittance de dot du 31 mai 1567., 1er avril 1567; MC/ET/XXXIII/181
      contrat de mariage; Saint-Marcel (faubourg); Mouffetard (rue); Rolin, Nicolas, le jeune; Noël, Geneviève; Noël, Nicolas; fabricant d'accessoires vestimentaires; tailleur d'habits
    - Vente moyennant 100 livres de 5 quartiers de vigne à Colombes (92) par Henri Collet, maître tailleur d'habits à Paris, Grande-rue Saint-Jacques, à Etienne Gourmelon, docteur régent en médecine., 4 avril 1567; MC/ET/XXXIII/181
      acte de vente; Colombes (Hauts-de-Seine); Saint-Jacques (rue); Collet, Henri; Gourmelon, Etienne; docteur d'université; tailleur d'habits
    - En présence d'Antoine Bouchelé, docteur en théologie, proviseur et receveur du collège de Sorbonne, Blaise Berthoulet, titulaire d'un bail de la maison du Soufflet vert, grande rue Saint-Jacques, consent qu'Adrien Du Rozie, marchand bourgeois de Paris, qui y demeure, en jouisse jusqu'à la Saint-Jean-Baptiste à charge d'en payer le loyer au collège de Sorbonne., 7 avril 1567; MC/ET/XXXIII/181
      bail; Soufflet Vert (enseigne du); Saint-Jacques (rue); Bouchelé, Antoine; Berthoulet, Blaise; Du Rozie, Adrien; docteur d'université; directeur d'établissement d'enseignement; comptable
    - Désistement par Joseph Bazot, docteur en théologie, maître et principal du collège des Trois-Evêques, dit de Cambrai, et André Robelin procureur syndic du collège de toutes poursuites faits devant le prévôt contre Jacques et Jean Fichot, frères, étudiants en l'Université, natifs de Chatillon-sur-Seine, à raison de charges contre Jean Ferrarius, hôte du collège de Cambrai., 7 avril 1567; MC/ET/XXXIII/181
      renonciation; Cambrai (collège de); Châtillon-sur-Seine (Côte-d'Or); Bazot, Joseph; Robellin, André; Fichot, Jean; Ferrarius, Jean; docteur d'université; enseignant; directeur d'établissement d'enseignement; étudiant
    - Quittance par Julien Huot, marchand drapier et chaussetier, bourgeois de Paris, à Louis Le Tourneur et Jean Rochon, docteurs régents en médecine, de 4 livres 7 sols 6 deniers, pour dépens taxés par le Châtelet., 18 avril 1567; MC/ET/XXXIII/181
      quittance; Huot, Julien; Le Tourneur, Louis; Rochon, Jean; fabricant d'accessoires vestimentaires; docteur d'université; négociant
    - Quittance de 305 livres par Jean Aleaulme, docteur en théologie, chanoine et pénitencier de Paris, à Simon Oudart, maître- maréchal à Saint-Germain-des-Prés pour le rachat de 20 livres de rente de bail d'héritage., 25 avril 1567; MC/ET/XXXIII/181
      quittance; Saint-Germain-des-Prés (hameau); Aleaume, Jean; Oudart, Simon; chanoine; docteur d'université; maréchal-ferrant; prêtre
    - Promesse, moyennant 6 livres et le remboursement de tous frais, par Jean Guillou, prêtre du diocèse de Cornouailles, paroisse de Cleden Poher en Basse-Bretagne et naguère étudiant en l'Université de Paris, d'accompagner à Nantes, Henry Keatry, seigneur de Keatry, auquel il remet en caution ses lettres de tonsure et de prêtrise., 28 avril 1567; MC/ET/XXXIII/181
      promesse; Cléden-Poher (Finistère); Nantes (Loire-Atlantique); Quimper (Finistère); Guillou, Jean; Keatry, Henry; prêtre; étudiant
    - Constitution, moyennant 100 livres, de 8 livres 6 sols 8 deniers, de rente sur divers biens à Montigny-le-Bretonneux (78) par Michel Aubry, laboureur à Montigny-le-Bretonneux, et Jeanne Roger, sa femme, à Etienne Créveul, régent en théologie., 30 avril 1567; MC/ET/XXXIII/181
      constitution de rente; Montigny-le-Bretonneux (Yvelines); Aubry, Michel; Créveul, Etienne (15..?-1572); Roger, Jeanne; agriculteur
    - Bail pour 2 ans de la Quasimodo 1567 et moyennant 90 livres par an des fruits de la cure de Leschelles et Rouvray, son secours, diocèse de Reims, par Pierre Brissart, curé et étudiant en l'Université de Paris, à Jean Braydy, prêtre à Leschelles., 1er mai 1567; MC/ET/XXXIII/181
      bail; Leschelle (Aisne); Reims (Marne); Brissart, Pierre; Braydy, Jean; curé; étudiant; prêtre
    - Codicille à son testament du 6 janvier 1562 fait par Jeanne Pitet, veuve de Richard de Courcy, marchand épicier à Paris, allant et venant par les rues., 7 mai 1567; MC/ET/XXXIII/181
      testament; Pitet, Jeanne; Courcy, Richard de; commerçant; commerçant
    - Bail pour 6 ans de la Saint-Rémy 1567 et moyennant 25 livres d'une moitié du cellier d'une maison à Paris, rue des Noyers, L'Ecu de France par Louis Le Tourneur, docteur régent en médecine, et Agnès de Zoline, sa femme, à Claude Pougeoise, notaire et procureur en cour d'église., 10 mai 1567; MC/ET/XXXIII/181
      bail; Ecu de France (enseigne de l'); Noyers (rue des); Le Tourneur, Louis; Pougeoise, Claude; Zoline, Agnès; docteur d'université; notaire
    - Quittance par Germaine de La Porte, veuve de Jean More, vivant marchand parcheminier au faubourg Saint-Marcel, à Paris, rue du Mûrier, à Nicolas Du But, aussi maître parcheminier juré à Paris, de 41 livres 13 sols 4 deniers pour le rachat de 41 sols 8 deniers de rente de bail et d'héritage., 13 mai 1567; MC/ET/XXXIII/181
      quittance; Saint-Marcel (faubourg); Mûrier (rue du); More, Jean; La Porete, Germaine de; Du But, Nicolas; commerçant; tanneur; tanneur
    - Vente moyennant 40 livres d'un quartier de vigne à Saint-Léger-en-Laye (: Saint-Germain-en-Laye, Yvelines) par Nicolas Chappel, laboureur à Mareil-sous-Marly à Hermance Anffroy, prêtre, bachelier en décret, curé de Breteuil au diocèse d'Evreux et étudiant à Paris., 16 mai 1567; MC/ET/XXXIII/181
      acte de vente; Saint-Germain-en-Laye (Yvelines); Mareil-Marly (Yvelines); Breteuil (Eure); Evreux (Eure); Chappel, Nicolas; Anffroy, Hermance; agriculteur; prêtre; étudiant; curé; bachelier
    - Série de titres nouvels au profit de Claude André, procureur en Parlement, par divers laboureurs demeurant à Aulnay, paroisse de Châtenay-Malabry (92)., 20 mai 1567; MC/ET/XXXIII/181
      titre nouvel; André, Claude; agriculteur
    - Quittance par le collège des Trois-Evêques dit de Cambrai aux Maieur et Echevin de Montdidier (80) de 350 livres en acompte de 548 livres 19 sols 2 deniers auxquelles la ville de Montdidier a été comdamné par arrêt du Parlement du 15 mai 1567 (et autre quittance de 63 livres 13 sols 9 deniers)., 31 mai 1567; MC/ET/XXXIII/181
      quittance; Cambrai (collège de); Montdidier (Somme)
    - Contrat de mariage entre Hémon Gaillard, tonnelier, hors la Porte-Saint-Jacques, et Guillemette Bouteille, fille de feu Jean Bouteille, tisserand en toiles à Gallardon (28), âgée de 25 ans et chambrière en l'hôtel de Jacques de Lacroix, docteur régent en droit canon, à Paris, rue du Plâtre, paroisse Saint-Séverin., 31 mai 1567; MC/ET/XXXIII/181
      contrat de mariage; Saint-Jacques (faubourg); Gallardon (Eure-et-Loir); Plâtre (rue du); Gaillard, Hémon; Bouteille, Guillemette; Bouteille, Jean; Lacroix, Jacques de; tonnelier; tisserand
    - Contrat de mariage entre Nicolas Thourin, compagnon tailleur d'habits, natif de La-Ferté-Gaucher (77), fils de défunts Simon Thourin, laboureur, et Jeanne Tiresche, et Jeanne Du Moulin, fille d'Antoinette Du Val, femme délaissée depuis 6 ans de Bertrand Du Moulin, cuisinier, domiciliée à Paris, rue de l'Arbre-Sec, en l'hôtel de la Demoiselle de Vaulx., 1er juin 1567; MC/ET/XXXIII/181
      contrat de mariage; Arbre-Sec (rue de l'); Thourin, Nicolas; Thouin, Simon; Tiresche, Jeanne; Du Moulin, Jeanne; Du Val, Antoinette; Du Moulin, Bertrand; tailleur d'habits; agriculteur; cuisinier
    - Transaction entre Nicolas Dubut, maître parcheminier, bourgeois de Paris, et Guillaume Poulain, compagnon parcheminier à Saint-Germain-des-Prés et Simon Lebrun, compagnon chaussetier à Saint-Marcel au sujet de 41 sols 8 deniers de rente de bail et héritage sur une place au faubourg Saint-Marcel, rue de Bourgogne., 2 juin 1567; MC/ET/XXXIII/181
      accord; Saint-Germain-des-Prés (hameau); Saint-Marcel (faubourg); Dubut, Nicolas; Poulain, Guillaume; Lebrun, Simon; tanneur; tanneur; fabricant d'accessoires vestimentaires
    - Henry Chandor, musicien, demeurant à Paris, au collège de ' Triquet ' (Tréguier ?) prend en pension à compter du 14 juin 1567 David Lyndsay, Jhan Lyndsay, David Borthuik et maitre Jacques Lausone, tous Ecossais avec un serviteur, pour les temps qu'il conviendra aux parties à raison de 200 écus d'or par an, payable par quartier de 50 écus d'or., 2 juin 1567; MC/ET/XXXIII/181
      bail; Tréguier (collège de); Ecosse (Royaume-Uni); Chandor, Henry; Lyndsay, David; Lyndsay, Jhan; Borthuik, David; Lausone, Jean; musicien
    - Quittance par le collège des Trois-Evêques dit de Cambrai aux Maieur et Echevins de Montdidier (80) de 620 livres 12 sols 6 deniers en suite à la comdamnation prononcée par arrêt du Parlement du 15 mai 1567., 12 juin 1567; MC/ET/XXXIII/181
      quittance; Cambrai (collège de)
    - Jean Cratnempren, étudiant, domicilié à Paris, rue des Amandiers, à l'Homme Sauvage, stipulant pour Nicolas Kergariou, étudiant au collège de Tréguier., 13 juin 1567; MC/ET/XXXIII/181
      Amandiers (rue des); Homme Sauvage (enseigne de l'); Tréguier (collège de); Cratnempren, Jean; Kergariou, Nicolas; étudiant
    - Bail pour un an du 14 juin 1567 et moyennant 17 écus d'or de la cour au collège de Tréguier dont jouit, à cause de sa bourse, noble Nicolas Kergariou, étudiant., 13 juin 1567; MC/ET/XXXIII/181
      bail; Tréguier (collège de); Kergariou, Nicolas; étudiant
    - Yves Keraudy, étudiant, domicilié à Paris, rue des Amandiers, à l'Homme Sauvage, stipulant pour Nicolas Kergariou, étudiant au collège de Tréguier., 13 juin 1567; MC/ET/XXXIII/181
      Amandiers (rue des); Homme Sauvage (enseigne de l'); Tréguier (collège de); Keraudy, Yves; Kergariou, Nicolas; étudiant
    - Contrat de mariage entre Jean Le Roy, compagnon teinturier demeurant en la maison de Philbert Canaye, au faubourg Saint-Marcel, fils de défunts Jacaques Le Roy, menuisier au faubourg Saint-Marcel et Gillette Lemaloysel, et Laurence Montsion, veuve de Pierre Fourrier, boulanger au faubourg Saint-Marcel., 14 juin 1567; MC/ET/XXXIII/181
      contrat de mariage; Saint-Marcel (faubourg); Le Roy, Jean; Canaye, Philbert; Le Roy, Jacques; Lemaloysel, Gillette; Montsion, Laurence; Fourrier, Pierre; teinturier blanchisseur; menuisier; boulanger
    - Contrat de mariage entre Louis Leseigneur, compagnon boulanger à Paris, rue Saint-Martin, fils de défunt Jean Le Seigneur, laboureur de vignes à Chevryer-le-Rouge, près La-Flèche-en-Anjou (72) et Jeanne La Roujou, avec Jeanne Drellangue, fille de défunts Pierre Drellangue, tisserand en toile, à Brûlesac, près Clermont-en-Beauvaisis (60) et Nicole Binet., 14 juin 1567; MC/ET/XXXIII/181
      contrat de mariage; Saint-Martin (rue); Leseigneur, Louis; Le Seigneur, Jean; La Roujou, Jeanne; Drellangue, Jeanne; Drellangue, Pierre; Binet, Nicole; boulanger; viticulteur; tisserand
    - Contrat de mariage entre David de France, compagnon tailleur d'habits, fils d'Henry de France, maître tailleur d'habits à Guilberminy, près Hommer en Picardie, et de défunte Jeanne Bouteleuze, avec Jeanne Lorillon, fille de défunts Gabriel Lorillon, marchand à Villepinte (93) et Jeanne Berthault., 15 juin 1567; MC/ET/XXXIII/181
      contrat de mariage; Villepinte (Seine-Saint-Denis); France, David de; France, Henry de; Bouteleuze, Jeanne; Lorillon, Jeanne; Lorillon, Gabriel; Berthault, Jeanne; tailleur d'habits; tailleur d'habits; commerçant
    - Quittance de 800 livres par François Du Plessis, gentilhomme ordinaire de la Chambre, seigneur de Richelieu, du Chillou et Vert-Vollière et Suzanne de La Porte, sa femme (fille et héritière de Claude Bochart, sa mère épouse de François de La Porte, avocat au Parlement) à Nicolas Gayant, procureur et notaire à Clermont-en-Beauvaisis (60) et à ses sœurs pour le rachat d'une rente constituée à Antoine Bochart, seigneur de Farinvilliers, aïeul de ladite Suzanne de La Porte., 18 juin 1567; MC/ET/XXXIII/181
      quittance; Clermont (Oise); Du Plessis, François; Porte, Suzanne de la; Bochart, Claude; Porte, François de la; Bochart, Antoine; Gayant, Nicolas; avocat au parlement (Ancien Régime)
    - Promesse par Louise Penescher, veuve de Bertrand de Verneyel, docteur régent en médecine; Bertrand de Verneyl, parcheminier juré à Paris; Pierre Thouzet, marchand orfèvre et essayeur en la monnaie à Nicolas Lalement, commissaire examinateur au Châtelet, de représenter à toute demande Robert Roullart, marchand tapissier au Marché Palu, naguères prisonnier au Châtelet., 18 juin 1567; MC/ET/XXXIII/181
      promesse; Lalement, Nicolas; Penescher, Louise; Roullart, Robert; Thouzet, Pierre; Verneuil, Bertrand de; Verneuil, Jean de; commissaire au Châtelet (Ancien Régime); docteur d'université; monnayeur; orfèvre; tanneur; tapissier
    - Bail pour 5 ans par Olivier Poly, chapelain, procureur du collège de Justice et consorts, à Thomas Groult, docteur régent en théologie, boursier du collège d'Harcourt, agissant au nom de Jacques Spifame, évêque de Nevers, de la grande chambre au dessus de la chapelle, de deux petites chambres contiguës, du grenier, de la cuisine, de la cave et du bûcher étant au dessous de la grande porte dudit collège, moyennant 60 l.t. de loyer annuel. Ledit évêque garnira lesdits lieux de ses meubles et fera les menues réparations., 20 juin 1567; MC/ET/XXXIII/181
      Histoire littéraire XVIe siècle, par Catherine Grodecki, Madelaine Jurgens, Pierre-Yves Louis, Xenia Pamfilova, 1972-1994 (fichier papier entièrement dématérialisé; voir contexte dans le Plan d’orientation général - Notaires de Paris, guides thématiques du Minutier).
      Date de création de la notice: 2012
      bail; Harcourt (collège d'); Poly, Olivier; Groult, Thomas; Spifame, Jacques; évêque; docteur d'université
    - Bail pour 5 ans du 1er juin 1567 et moyennant 60 livres de la grande chambre étant au dessus de la chapelle du collège, de deux cabinets attenant, d'un grenier, d'une cave, d'une sallette et d'une cuisine par le collège de Justice à Messire Spifame, évêque de Nevers., 21 juin 1567; MC/ET/XXXIII/181
      bail; Justice (collège de); Nevers (Nièvre); Spifame, M.; évêque
    - Quittance de 37 l; 10 s. pour le rachat de 50 s. parisis de rente annuelle à Noël Darthus, marchand et laboureur à Gentilly, par Etiennette Desvaulx, veuve de François Crozon, notaire au Châtelet, comme tutrice de Louis et Noémy Crozon, ses enfants mineurs, et Louis Crozon l'aîné, avocat, Robert Crozon, maître ès arts et étudiant en médecine, Michel Crozon, notaire au Châtelet, Marie Crozon, épouse de Louis Lecomte, procureur, héritiers pour 1/6 chacun de leur père., 25 juin 1567; MC/ET/XXXIII/181; fol.0617
      quittance; Crozon, François; Desvaulx, Etiennette; Darthus, Noël; Crozon, Louis; Crozon, Noémy; Crozon, Michel; Crozon, Robert; Lecomte, Louis; Crozon, Marie; notaire; commerçant; agriculteur; avocat au parlement (Ancien Régime)
    - Contrat de mariage entre Raoullant Asselin, compagnon couvreur de maisons à Paris, fils de Jean Asselin, décédé, fourreur de robes à Paris et de Catherine Moreau, et Claude Galopin, fille d'André Galopin, maître maçon à Paris, rue de Bièvres. Et quittance de dot du 28 juin 1567., 26 juin 1567; MC/ET/XXXIII/181
      contrat de mariage; Asselin, Raoullant; Asselin, Jean; Moreau, Catherine; Galopin, Claude; Galopin, André; couvreur; fourreur; maçon
    - Remise de pièces par Martin Feret, maître és arts, chanoine de Sainte-Opportune, à Pierre Roze, maître és arts et régent du collège de Montaigu, curé de Saint-Martin de Luisetaines, 77 au diocèse de Sens, au sujet de laquelle cure il est en procès au Châtelet contre Pierre Charlot, soi-disant curé., 28 juin 1567; MC/ET/XXXIII/181
      Luisetaines (Seine-et-Marne); Charlot, Pierre; Feret, Martin; Roze, Pierre; chanoine; curé
    - Ratification par François Guilliand, licencié ès loix, curé de Notre-Dame-des-Marestz en la ville de Villefranche-en-Beaujolais, diocèse de Lyon, de la vente faite par Claude Chareton, son vicaire, à Jean de Gaspart, lieutenant général en baillage de Beaujolais d'une vigne à Villefranche ' le mas des Periers' dépendant de la chapelle Saint-Laurent foulés en l'église de Villefranche moyennant 450 livres., 28 juin 1567; MC/ET/XXXIII/181
      ratification; Guilliand, François; Chareton, Claude; Gaspart, Jean de; curé
    - Marché par Denis Goutte, maître paveur à Paris, rue Bordelle, près du collège de Boncourt, au collège de Sorbonne, pour le pavage de deux allées et de la petite cour de devant la maison du Soufflet vert à Paris, rue Saint-Jacques, à faire dans les quinze jours, moyennant 30 sols par toise., 29 juillet 1567; MC/ET/XXXIII/181
      marché; Bordelle (rue); Boncourt (collège de); Soufflet Vert (enseigne du); Saint-Jacques (rue); Goutte, Denis; paveur-dalleur
    - Bail pour 9 ans à compter de Noël 1567 et moyennant 200 livres par an d'une maison, cour et jardin appelés l'hôtel de la Couture à Paris, rue Saint-Jacques, ayant issue par derrière sur la rue Saint-Jean-en-L'Isle, par Nicolas Fumée, abbé commendataire de ladite abbaye, à Etienne Barrier, juré vendeur de vin, bourgeois de Paris qui avancera la somme nécessaire pour creuser dans l'année un puits dans la cour., 31 juillet 1567; MC/ET/XXXIII/181
      bail; Saint-Jacques (rue); Fumée, Nicolas; Barrier, Etienne; abbé
    - Décharge par Constance Bonnet, fille majeure, native de Dury-en-Bière, près de Fontainebleau à Jean Tanche, étudiant en l'Université, de toute la copulation charnelle entre eux dont est né un enfant mâle aujourd'hui âgé de 9 mois et prénommé Jean à charge par Tanche de prendre l'enfant à sa charge et lui payer 20 livres, dont 10 comptant et 10 le 1er octobre prochain., 31 juillet 1567; MC/ET/XXXIII/181
      décharge; Fontainebleau (Seine-et-Marne); Bonnet, Constance; Tanche, Jean; étudiant
    - Transports de rentes par Louis Le Tourneur, régent en la faculté de médecine, et Agnès de Zoline, sa femme, à Jacques Raffelin, notaire en la Conservation des privilèges apostoliques de l'Université., 17 août 1567; MC/ET/XXXIII/181
      transport de droits; Le Tourneur, Louis; Raffelin, Jacques; Zoline, Agnès; notaire
    - Bail pour 4 ans de la Saint-Jean-Baptiste 1568 et moyennant 100 livres par an par le collège de Sorbonne à Marguerite de La Rougeraye, veuve d'Antoine Bochart, seigneur de Farinvilliers, d'une maison où elle demeure, rue des Maçons, ayant une issue par derrière en la rue de la Sorbonne., 18 août 1567; MC/ET/XXXIII/181
      bail; Sorbonne; Maçons-Sorbonne (rue des); Sorbonne (rue de); La Rougeraye, Marguerite de; Bochart, Antoine
    - Vincent Mustel, docteur régent en médecine, consent que Guy Garnier, procureur au Parlement, soit libéré de la prison du Petit Châtelet à charge qu'il remette à Jacques Aubry, tailleur d'habits à Paris, rue de la Harpe, près la Lanterne, divers meubles énumérés en garantie du paiement de 115 livres qu'il lui doit suivant obligation passée le mardi 15 avril 1567 devant Chapelain et Cruce., 23 août 1567; MC/ET/XXXIII/181
      ratification; Châtelet (petit); Harpe (rue de la); Aubry, Jacques; Garnier, Guy; Mustel, Vincent; docteur d'université; procureur de justice (Ancien Régime); tailleur d'habits
    - Contrat de mariage entre Pierre Soude, maçon à Paris, rue de Montmartre, fils de Jean Soude, laboureur à Neville près Saint-Valéry-en-Caux (76) et de feu Jeanne Paulmier, et Honorine Nepveu, fille de Pierre Nepveu, maçon à Paris, rue Saint-Etienne-des-Grés, et de Jeanne Perier., 27 août 1567; MC/ET/XXXIII/181
      contrat de mariage; Saint-Etienne-des-Grès (rue); Soude, Pierre; Soude, Jean; Paulmier, Jeanne; Nepveu, Honorine; Nepveu, Pierre; Perier, Jeanne; maçon; agriculteur